臺灣臺北地方法院刑事判決　　　　　　　 100年度訴字第83號
公　訴　人　臺灣臺北地方法院檢察署檢察官
被　　　告　劉曾平
上列被告因妨害性自主罪等案件，經檢察官提起公訴（99年度偵
字第23432號），本院判決如下：
    主  文
劉曾平對於女子以強暴之方法，而為猥褻之行為，處有期徒刑陸
月，如易科罰金，以新臺幣壹仟元折算壹日。又傷害人之身體，
處拘役拾日，如易科罰金，以新臺幣壹仟元折算壹日。
    事  實
一、劉曾平與代號00000000（下稱A女，真實姓名年籍詳卷）本
    為不相識之人，事因A女為將其位於臺北市○○○路○段之套
    房（詳細住址詳卷，下稱系爭套房）出租，乃於民國99年6
    月間某日連結至「奇集集」網站上刊登租屋之廣告，嗣劉曾
    平於99年8月9日連結至同一網站查找按摩之廣告，適見A女
    所刊登之租屋廣告，遂於當日14時44分許撥打前開租屋廣告
    上所登載之0980 ******行動電話門號（詳細門號詳卷，下
    稱系爭行動電話門號）與A女洽詢，假意欲承租A女之系爭房
    屋，A女進而與劉曾平相約於當日15時許至系爭房屋查看屋
    況，劉曾平抵達時見屋內擺放有一美容床，即向A女表示美
    容床可以供作按摩之用，並詢問A女可否為其按摩，A女感覺
    有異，惟尚未為反應時，劉曾平旋基於強制猥褻之犯意，自
    正面突將A女之雙手抓住，復將A女壓制於美容床上，劉曾平
    先親吻A女之脖子，再徒手以摸及掐等方式碰觸A女之胸部及
    私處，以此違反A女意願之方式，而強制猥褻A女得逞。又期
    間A女為圖脫困，試圖掙扎未果，反因相互拉扯肇致左上臂
    受有挫傷，A女乃另向劉曾平表示此行為已構成強制猥褻，
    將會提出告訴，劉曾平猶置之不理，繼續以手撫摸A女之私
    處，A女遂反覆告稱將會提出告訴等語，示意劉曾平停止其
    作為，詎劉曾平反因A女之言語大受刺激，另基於傷害之故
    意，隨手拿取A女提供予其飲用之礦泉水瓶（瓶內尚餘4分之
    1 之水量），砸向A女之右手腕處，致A女受有右手腕挫傷之
    傷害結果，而A女為恐繼續激怒劉曾平即不再發言，劉曾平
    始逕自摔門離開。嗣於99年8月10日，A女不甘受辱始提出告
    訴而查知上情。
二、案經A女告訴臺北市政府警察局中山分局報告臺灣臺北地方
    法院檢察署檢察官偵查起訴。
    理  由
一、證據能力部分：
（一）按被告以外之人於偵查中向檢察官所為之陳述，除顯有不
      可信之情況者外，得為證據，刑事訴訟法第159條之1第2
      項定有明文，本案告訴人即證人A女於偵查中之陳述，業
      經其於證述前具結，亦無證據顯示檢察官在偵查時有不法
      取供之情形，且據證人做成證據之外部情狀，亦無證據顯
      示上開證述有顯不可信之情況，揆諸首揭說明，證人A 女
      於偵查中之證述應有證據能力。
（二）次按被告以外之人於司法警察官調查中所為之陳述，與審
      判中不符時，其先前之陳述具有較可信之特別情況，且為
      證明犯罪事實存否所必要者，得為證據。」刑事訴訟法第
      159條之2定有明文，該條規定被告以外之人「前後陳述不
      符」時，如經審查其外部情形具有較為可信之情況，且為
      證明犯罪事實存否所必要者，則審判外陳述可採為裁判依
      據，蓋證人如經審理中傳喚到庭，被告可透過在場權、對
      質權、詰問權之行使，對於證人於警詢中陳述內容而為檢
      驗，故上開條文如此規定。同理，若證人經傳喚到庭後，
      被告對證人於警詢中陳述之內容並無爭執，而無加以詰問
      ，或證人於審判陳述之內容與警詢中所述相符，舉輕以明
      重，該審判外之陳述益具有可信性，當然亦有證據能力。
      本件所引用證人A女於警詢中所述之內容，與本院審理中
      到庭陳述之內容相符，因本院認有與審理中證述之內容相
      互比對調查，而為證明犯罪事實存否所必要，且依上說明
      ，仍認有證據能力。
（三）再按除顯有不可信之情況外，從事業務之人於業務上或通
      常業務過程所須製作之紀錄文書、證明文書，亦得為證據
      ，刑事訴訟法第159條之4第2款定有明文。又依醫師法第
      12條第1項規定，醫師執行醫療業務時應製作病歷，該項
      病歷資料係屬醫師於醫療業務過程中依法所必須製作之紀
      錄文書，每一醫療行為雖屬可分，但因其接續看診行為而
      構成整體性之醫療業務行為，其中縱有因訴訟目的（例如
      被毆傷）而尋求醫師之治療，惟對醫師而言，仍屬其醫療
      業務行為之一部分，仍應依法製作病歷，從而依據該病歷
      資料而製成之診斷證明書與通常醫療行為所製作之病歷無
      殊，均屬刑事訴訟法第159條之4第2款所稱之紀錄文書，
      依上述規定自應具有證據能力（最高法院100年度臺上字
      第457號判決參照）。據上，本案所引用之馬偕紀念醫院
      診斷證明書及馬偕紀念醫院病歷資料，均屬於醫師執行醫
      療業務所必要做成之紀錄文書，又查無上開書證於製作過
      程中有何顯不可信之情形，依法應具有證據能力。
（四）本院認定事實所引用之下列卷證資料，檢察官、被告於本
      院準備程序及審判期日中對本院提示之該卷證，就證據能
      力均未表示爭執，迄至言詞辯論終結前亦未再聲明異議，
      又卷內之文書證據，亦無刑事訴訟法第159條之4之顯有不
      可信之情況與不得作為證據之情形，本院審酌上開證據資
      料製作時之情況，尚無違法不當及證明力明顯過低之瑕疵
      ，亦認為以之作為證據應屬適當，是依刑事訴訟法第159
      條至第159條之5規定，所引用之卷證所有證據，如下揭所
      示均有證據能力，合先敘明。
二、實體理由部分：
（一）訊據被告劉曾平矢口否認有前揭強制猥褻及傷害之犯行，
      辯稱：伊自始即係為尋找按摩服務而連結至「奇集集」網
      站搜尋相關廣告，適見有以A女系爭行動電話門號所刊登
      之廣告，伊遂撥打廣告上所登載之系爭行動電話門號與告
      訴人洽詢，進而相約至A女位於臺北市○○○路之系爭套
      房為按摩交易，伊當初於電話中曾向A女詢問有無提供半
      套服務，A女於電話中告稱見面後均可商議，伊至現場後
      先行沐浴，嗣後全身赤裸趴於按摩床上，因當時A女對伊
      極盡挑逗之能事，伊遂故意用手觸碰A女之小腿處，詎A女
      因此發怒，伊即起身穿著衣物，本來伊與A女約定按摩之
      價錢為新臺幣（下同）1500元，惟A女要求伊需支付3000
      元始得離開，伊一時生氣有拿起礦泉水瓶砸向A女，然並
      未砸中A女，之後伊即逕自關門離開云云。經查：
      (1)被告與A女本為不相識之陌生人，係於99年8月9日14時
        44分許，由被告主動撥打A女於網路上所刊登廣告中登
        載之系爭行動電話門號與A女相約後，雙方始進而相約
        於當日15時許至系爭套房內會面乙節，業據證人A女迭
        於警詢中、偵查中及審理中證述無訛（見偵卷第4頁、
        第9頁、第40-41頁、本院卷114頁背面），亦為被告所
        是認（見偵卷第55頁、本院卷第22頁背面），復有被告
        所持用行動電話門號之通聯調閱查詢單在卷可稽（見偵
        卷第15-27頁），核與證人A女所證述之情節相符。再觀
        諸上開通聯調閱查詢單所示之基地臺位置，99年8月9日
        15時許該通電話所顯示被告撥打電話時之基地臺位置係
        在臺北市○○○路○段83號（見偵卷第21頁），核與系
        爭套房之大樓門牌號碼相符，此有警方所拍攝之現場照
        片在卷可憑（見偵卷第46-48頁），是足堪認定被告係
        於99年8月9日主動撥打A女在網路廣告中所登載之系爭
        行動電話門號與A女相約後，雙方始相為認識，被告於
        當日15時許亦確實親至系爭套房內與A女會面之事實。
        至被告先前曾委任辯護人為被告辯稱系爭套房並非99年
        8 月9日被告所造訪之地點云云乙節（見本院卷第73頁
        ），與前開被告持用之行動電話通聯記錄所顯示之基地
        臺位置顯不相符，故認被告此部分所辯與事實不符，無
        足可採，附此敘明。
      (2)而被告固辯稱當日係因依循網路上刊登之按摩廣告始取
        得A女之系爭行動電話門號，當時於電話中有詢問A女是
        否做半套，A女告稱至現場再議，因其與A女間有此番言
        論，故認為以手碰觸A女應可容許云云，惟證人A女歷次
        均證稱伊於網路上所刊登之廣告係出租系爭套房之廣告
        ，並非按摩廣告，嗣被告於99年8月9日下午兩點多撥打
        電話予伊時，係向伊表示欲查看房屋，故雙方約定於下
        午3點至系爭套房看屋等語明確（見偵卷第4頁、第40頁
        、本院卷第114頁背面）。再觀諸A女雖無法提出於「奇
        集集」網站上係刊登出租系爭套房廣告之資料，然於本
        院審理時，A女實已應本院命其自行提出刊登出租房屋
        廣告之要求，寄發電子郵件至「奇集集」網站之客戶服
        務中心，請求該網站協助A女尋找先前所刊登之出租系
        爭套房廣告，以供得作為本院審理之憑據，然「奇集集
        」網站保存客戶所刊登之廣告及客戶之建檔資料之期限
        ，皆係自廣告刊登於網站時起計算6個月，故於廣告刊
        登一定時日後，「奇集集」網站即不再保存客戶所刊登
        之廣告及客戶刊登廣告時之建檔資料，此有A女提出之
        「奇集集」網站回覆之電子郵件在卷可稽（見本院卷第
        121頁證件存置袋），是依證人A女證稱於本件發生前系
        爭套房之出租廣告業已刊登1個月等語（見偵卷第40頁
        ）可認，A女所刊登之出租系爭套房廣告「奇集集」網
        站至遲僅保存迄99年12月初而已，是以，於偵查中檢察
        官第一次命A女提出刊登廣告之資料時（即99年12月25
        日，見偵卷第57-58頁），A女自當無法為提供，蓋資料
        均已滅失之故。又佐以A女事前並不知悉「奇集集」網
        站對於客戶刊登廣告之資料及客戶建檔僅保存6個月之
        久，A女猶應本院要求而寄發電子郵件請求該網站為協
        助，而非藉詞推託或閃爍其詞、不知所云，益證A女證
        稱刊登之廣告內容係出租系爭套房之廣告乙節具有可信
        性。另經本院函詢臺北市中山地政事務所系爭房屋之所
        有權人為何，函詢結果系爭房屋確為A女本人所有，此
        有臺北市中山地政事務所100年8月17日北市中地三字第
        100314 900號書函在卷可憑（見本院卷第102頁證件存
        置袋），則A女證稱係為將系爭套房出租而於「奇集集
        」網站刊登廣告乙節堪值採信，是縱證人A女事後無法
        提出刊登出租系爭套房之廣告證明，或本院函詢「奇集
        集」網站，該網站函覆結果表示現有之管理系統無法覓
        得A女所刊登之廣告資料，均不足使本院認定A女之證詞
        非屬真實，而不可採信。至於被告所提出以系爭行動電
        話門號刊登之按摩廣告網頁紀錄，經本院審閱被告提出
        之前開按摩廣告網頁之列印資料（見本院卷第55-56頁
        、第84頁），該等按摩廣告網頁均屬歷史存檔頁面，亦
        即並非係於99年7-8月間所刊登之廣告，參以證人A女證
        稱系爭行動電話門號曾出借予伊友人陳小姐持用，迄至
        99年中旬陳小姐始將之歸還予伊使用等語（見本院卷第
        116頁），則被告辯稱A女所刊登之廣告係按摩廣告云云
        ，自無得採信。從而，被告一再辯稱與A女間為按摩交
        易，A女係故意訛詐被告而提出告訴云云，自非屬實。
      (3)再被告辯稱僅故意碰觸A女之小腿處而已云云乙節，證
        人A女則證稱見面之後發現被告並非前來查看屋況，被
        告一見屋內有一張美容床，被告即表示該床係指壓床，
        並要求伊做指壓，伊表示未提供該種服務，被告旋將伊
        壓制在床上，伊與被告相對位置為面對面之姿勢，伊當
        時有掙扎，但因遭被告壓住故無法動彈，被告有以舌頭
        舔伊之頸部，並對伊上下其手，間隔著衣物撫摸伊之胸
        部及下體等語甚明（見偵卷第4-6頁、第40-42頁、本院
        卷第114頁背面-116頁）。又本院經徵得被告之同意採
        集其唾液棉棒後，經送與警詢時警方在A女頸部所採集
        之檢體相為比對，鑑定結果為不排除警方在A女頸部採
        集之證物混有被告或與其具有同父系血緣關係之人DNA
        ，此有內政部警政署刑事警察局100年7月13日刑醫字第
        1000050507號鑑定書在卷可稽（見本院卷第106-108頁
        ），則堪認A女證稱被告有以舌頭舔吻其頸部乙節確屬
        事實。是矧之證人A女歷次之證述情節，A女自警詢時起
        迄至本院審理中歷經交互詰問後，A女之證詞均相為一
        致，且核與卷附之客觀事證相符，堪值信為真實，故本
        院認定被告有親吻A女之頸部，並以手撫摸A女之胸部及
        下體之事實。又反觀諸被告歷次之供述，於偵查中本供
        稱當日僅碰觸A女之腰部1下，當日A女提供飲用之礦泉
        水業已飲罄云云（見偵卷第55-56頁），於本院審理時
        復改稱確實僅碰觸A女之小腿部分而已，當日A女提供飲
        用之礦泉水尚剩餘4分之1水量云云（見本院卷第22頁背
        面），被告所辯稱之情節非但莫衷一是，且歧異甚明，
        故被告供述之可信性實存有疑義，況被告之辯稱情節經
        與客觀證據相為核對亦顯然相悖，自無可採。
      (4)復參諸證人A女證稱左上臂之挫傷，係與被告拉扯時所
        造成等語（見偵卷第61頁、本院卷第115頁），此並有
        馬偕紀念醫院診斷證明書（見偵卷第14頁）在卷可憑，
        則堪認被告對A女為親吻頸部、撫摸胸部及下體等行為
        均非A女所願，顯然已違反A女之意願甚明。況被告自承
        曾詢問按摩時是否會穿清涼點，A女表示不會穿著清涼
        服裝，伊以手觸碰A女後，A女立即翻臉（見偵卷第56頁
        、本院卷第22頁背面），則依被告自己辯稱之情節以言
        ，A女與被告間縱使前有為按摩交易之約定，然仍可認A
        女事前並未有其他性暗示，使被告誤認得以恣意觸碰A
        女之身體，況被告自述一碰觸A女之身體後，A女旋即發
        怒感到不悅，此情更彰顯被告觸碰A女身體之行為乙情
        ，確實明顯違反A女之意願。是被告有違反A女之意願，
        親吻A女之頸部及撫摸胸部、下體之事實亦得為認定。
      (5)按猥褻係指姦淫以外，足以刺激或滿足性慾之色情行為
        而言，而胸部、私處均係女性之私密處且屬女性之重要
        性特徵部位，被告既違反A女之意願，親吻A女之脖子，
        又以手撫摸A女之胸部及私處，則被告之行為已足以刺
        激或滿足被告個人之性慾，堪認該當強制猥褻之行為，
        至為灼然。至於被告辯稱伊個人擁有不動產，且上班位
        置位於南港區，無須至中山區承租房屋云云，此固關諸
        被告與A女相約見面之動機，然被告係自始即有猥褻之
        故意，或係事後始起意，均不影響被告有猥褻A女之事
        實，況證人A女明確證稱見面後即發現被告並非前來看
        屋等語，則縱被告事實上無承租房屋之必要，不當然代
        表被告即無可能假借看屋之名義約得A女，進而猥褻A女
        ，是被告所辯不具有相當關連性，不足採為有利被告之
        認定。
      (6)又被告有以A女提供予被告飲用之礦泉水瓶傷害A女乙節
        ，業據證人A女證稱因被告將伊壓制在床時，伊表示要
        對被告提出告訴，被告因此情緒變為激動，相當不悅表
        示最討厭遭他人威脅，被告遂拿起礦泉水瓶毆打伊之右
        腕處，因此受有挫傷之傷害結果等語無訛（見本院卷第
        115頁），此情亦據被告供認有以礦泉水瓶砸向A女等語
        明確在卷（見本院卷第22頁背面），復有馬偕紀念醫院
        診斷證明書、A女所提之傷勢照片、馬偕紀念醫院100年
        3月10日馬院醫急字第1000001039號函附之病歷資料等
        在卷可稽（見偵卷第14頁、第65-66頁、本院卷第48頁
        證件存置袋），是足堪認定被告確有以礦泉水瓶傷害A
        女右手腕處之事實。至被告辯稱A女並非於事發當日驗
        傷並報警處理，且照片亦為事後補拍攝，故A女受有傷
        害之結果與伊無關，伊當時並未砸中A女云云乙節，證
        人A女於警詢中業已證稱事發之後本想立即報警，但想
        起友人曾向伊表示報案有時會讓自己陷入麻煩，再加上
        當晚有重要飯局，因此就先行赴約，飯局結束後伊越想
        越生氣，故於99年8月10日凌晨2時許始報警處理，製作
        筆錄時警方告知必須有驗傷單，故伊再去醫院驗傷等語
        （見偵卷第6頁、第61頁），則本件犯罪時間係於99年8
        月9日15時許，A女實際報警處理之時點離事件發生時僅
        相距9小時而已，尚稱合理，且於同日即99年8月10日16
        時55分許，A女結束製作筆錄後已赴醫院驗傷取得診斷
        證明書，此情核與正常案件處理流程並無異常不合理之
        處，況豈有被害人未立即報警即得以推認被害人杜撰犯
        罪事實之理，仍需綜合所有事證判斷為是。再者，證人
        A女證稱卷附之傷勢照片係事後幾日所拍攝等語（見偵
        卷第63頁），復經本院審閱照片所攝得之傷勢狀況，遭
        毆打之處已出現明顯瘀青，且為淡紫色之傷痕，此核諸
        經驗法則堪認相當，蓋遭毆打當下瘀青之傷勢並非立即
        顯明，通常間隔幾日後始會出現較為明顯且呈淡紫色之
        傷痕，故此，被告辯稱該傷勢為A女事後自行製造者云
        云，要無足採。
      (7)綜上所述，本件事證明確，被告上開強制猥褻及傷害等
        犯行均洵堪認定，均應予以依法論科。
（二）核被告所為係犯刑法第224條之強制猥褻罪及第277條第1
      項之普通傷害罪。被告所犯前開2罪間，犯意各別，行為
      互殊，應予分論併罰。爰審酌被告並無前科，此有臺灣高
      等法院被告前案紀錄表在卷可稽，惟被告為圖一己性慾之
      滿足，竟利用A女欲出租系爭套房之機會，藉機強制猥褻
      ，欠缺尊重女性身體自主權之觀念，所為已屬不該，於A
      女抵抗未果改稱將提出告訴以此遏阻被告犯行，被告竟惱
      羞成怒，再以礦泉水瓶擲向A女，造成A女受有傷害，犯後
      又飾詞狡辯，否認犯行，態度不佳，復兼衡其犯罪之手段
      、智識程度、生活狀況及未與被害人達成和解等一切情狀
      ，分別量處如主文所示之刑，並俱諭知易科罰金之折算標
      準，以資懲儆。
據上論斷，應依刑事訴訟法第299條第1項前段，刑法第224條、
第277條第1項、第41條第1項前段，刑法施行法第1條之1，判決
如主文。
本案經檢察官吳曉婷到庭執行職務
中    華    民    國   100    年    11    月    15    日
                  刑事第十三庭審判長法  官  劉煌基

                                    法  官  吳佳樺

                                    法  官  楊雅清
上正本證明與原本無異。 
如不服本判決應於收受送達後10日內向本院提出上訴書狀，並應
敘述具體理由；其未敘述上訴理由者，應於上訴期間屆滿後20日
內向本院補提理由書（均須按他造當事人之人數附繕本）「切勿
逕送上級法院」。告訴人或被害人如對於本判決不服者，應具備
理由請求檢察官上訴，其上訴期間之計算係以檢察官收受判決正
本之日期為準。 
                                    書記官  吳俊龍
中    華    民    國   100    年    11    月    15    日

附錄本案論罪科刑法條全文：
中華民國刑法第224條
（強制猥褻罪）
對於男女以強暴、脅迫、恐嚇、催眠術或其他違反其意願之方法
，而為猥褻之行為者，處 6 月以上 5 年以下有期徒刑。

中華民國刑法第277條
（普通傷害罪）
傷害人之身體或健康者，處 3 年以下有期徒刑、拘役或 1 千元
以下罰金。
犯前項之罪因而致人於死者，處無期徒刑或 7 年以上有期徒刑
；致重傷者，處 3 年以上 10 年以下有期徒刑。